臺灣高雄地方法院刑事判決
111年度訴字第146號
公  訴  人  臺灣高雄地方檢察署檢察官
被      告  葉金源


上列被告因傷害案件，經檢察官提起公訴（110年度偵字第22031
號），本院判決如下：
    主  文
葉金源犯傷害罪，處拘役參拾日，如易科罰金，以新臺幣壹仟元
折算壹日。
    事  實
一、葉金源與黃媚秋為配偶，具有家庭暴力防治法第3條第1款所
    定之家庭成員關係。兩人於民國109年10月21日上午8時許，
    在高雄市○○區○○○路000○0號4樓住處，因小孩吵要誰接送上
    學哭鬧不停，而發生口角爭執，葉金源一時情緒失控，有對
    小孩謾罵及拉扯之行為，黃媚秋為避免兒子遭葉金源施暴，
    就上前環抱兒子，葉金源竟基於傷害之犯意，動手毆打黃媚
    秋，致黃媚秋受有左上臂12×13公分挫瘀傷之傷害。
二、案經黃媚秋訴請高雄市政府警察局三民第一分局報請臺灣高
    雄地方檢察署檢察官偵查起訴。
    理  由
壹、證據能力部分
一、下列引用之證據資料，因當事人不爭執，依司法院頒「刑事
    判決精簡原則」，得不予說明。
二、告訴人111年4月7日具狀補呈之受傷照片，被告既不同意作
    為認定事實之證據，本院不予採為不利於被告之證據。
貳、認定事實所依憑之證據及理由
一、被告葉金源於審理時雖坦承事發過程中有與告訴人相互拉扯
    ，但否認有動手毆打告訴人，造成告訴人受有如上之傷害，
    辯稱：當時告訴人將小孩緊抱，怕小孩有危險，才會去拉告
    訴人云云。
二、經查：
  ㈠上述犯罪事實，已經告訴人黃媚秋於警詢及偵訊時指述明確
    ，且有告訴人提出之驗傷診斷書及受傷之照片、錄音光碟及
    譯文、現場照片等附卷為憑（他卷頁9-17），而觀諸驗傷診
    斷書所載告訴人受傷之部位與傷情，經核與告訴人指述遭被
    告毆打受傷之過程相吻合，佐以卷附報案紀錄單「回報說明
    」欄登載「黃媚秋與葉金源為配偶關係，因小孩教養問題發
    生口角，進而引發拉扯，黃民手背（臂）發紅，已協助至醫
    院驗傷」等情（他卷頁85）；及證人即到場處理員警王稚鈞
    於偵查中證稱：「有看到黃媚秋手臂發紅的樣子，她說是夫
    妻拉扯，她先生打她的。」等語（他卷頁95），足見告訴人
    之指述應為真實可信，以上事實應可認定。
  ㈡被告雖否認有動手毆打告訴人，但查：被告既不否認當時   
   確實因小孩吵要誰接送上學而哭鬧不停，兩人因而發生口   
   角爭執，過程中兩人有相互拉扯之舉動，佐以被告與告訴   
   人對於案發當日爭執過程之陳述，及前述告訴人提出之現   
   場錄音譯文內容，已可證明被告於兩人拉扯過程中確實有   
   動手毆打告訴人之行為。被告辯稱因告訴人將小孩緊抱，   
   怕小孩有危險，才會去拉告訴人，顯非事實，應是事後避   
   重就輕之詞，不足採信。
參、論罪科刑
一、家庭暴力者，謂家庭成員間實施身體或精神上不法侵害之行
    為；又家庭暴力罪者，謂家庭成員間故意實施家庭暴力行為
    而成立其他法律所規定之犯罪，家庭暴力防治法第2條第1項
    、第2項定有明文。被告與告訴人案發時為配偶關係，已經
    被告與告訴人陳明，兩人具有家庭暴力防治法第3條第1款之
    家庭成員關係。被告故意對告訴人實施以上傷害行為，屬對
    家庭成員間實施身體不法侵害之行為，即為家庭暴力防治法
    所稱之家庭暴力，因家庭暴力防治法對於家庭暴力罪並無科
    處刑罰之規定，自應依刑法相關規定論科。是核被告所為，
    係犯刑法第277條第1項之傷害罪。
二、審酌被告不思以理性和平方式解決小孩上學哭鬧不停之情緒
    問題，竟與告訴人相互爭吵，進而出手傷害告訴人，致告訴
    人受有上述傷害，所為實屬不該。另考量被告犯後未能坦認
    犯行，且未能獲取告訴人之諒解；及被告自述大學畢業，受
    僱擔任營運管理專案之經理，月薪約10萬元，與告訴人有2
    名小孩等智識、家庭經濟狀況（院卷頁63），及其本件犯罪
    手段、情節、告訴人所受傷勢等一切情狀，量處如主文所示
    之刑，並諭知易科罰金之折算標準。　　
據上論斷，應依刑事訴訟法第299條第1項前段，判決如主文。
本案經檢察官黃嬿如提起公訴；檢察官葉容芳到庭執行職務。
中　　華　　民　　國　　111 　年　　5 　　月　　11　　日
                  刑事第九庭  審判長法  官  毛妍懿
　　　　　　　　　
　　　　　　　　　                  法  官  陳俊宏
　　　　　　　　　
　　　　　　　　　                  法　官  黃三友
以上正本證明與原本無異。
如不服本判決應於收受判決後20日內向本院提出上訴書狀，並應
敘述具體理由。其未敘述上訴理由者，應於上訴期間屆滿後20日
內向本院補提理由書(均須按他造當事人之人數附繕本)「切勿逕
送上級法院」。
中　　華　　民　　國　　111 　年　　5 　　月　　11　　日
                                    書記官  林豐富
附錄論罪之法條
刑法第277條第1項　　　　　　　　　　　　　　　　
傷害人之身體或健康者，處5年以下有期徒刑、拘役或50萬元以下罰金。